臺灣臺中地方法院刑事判決
111年度簡上字第213號
上  訴  人  
即  被  告  林麗雲



上列上訴人即被告因傷害等案件，不服本院民國111年3月31日11
1年度中簡字第247號第一審簡易判決（偵查案號：110年度偵字
第34968號），本院判決如下：
    主          文
上訴駁回。
    犯罪事實及理由
一、本案下列所引用被告以外之人於審判外之陳述，檢察官及上
    訴人即被告林麗雲（下稱被告）均未於言詞辯論終結前聲明
    異議，本院審酌各該證據作成時之情況，並無違法不當或證
    明力明顯過低之瑕疵，亦認以之作為證據應屬適當，是依刑
    事訴訟法第159條之5規定，認均有證據能力。另本判決以下
    所引用之非供述證據，均與本案事實具有自然關聯性，且核
    屬書證、物證性質，又查無事證足認有違背法定程式或經偽
    造、變造所取得等證據排除之情事，復經本院依刑事訴訟法
    第164條、第165條踐行物證、書證之調查程序，亦堪認均有
    證據能力。
二、本案經本院合議庭審理結果，認原審判決認事用法均無不當
    ，應予維持，並引用原審判決書記載之事實、證據及理由（
    如附件，含檢察官聲請簡易判決處刑書）。
三、被告上訴意旨略以：被告坦承犯罪，然被告從未有前案紀錄
    ，且為精神病患，發病時不能辨識其行為違法，請為緩刑諭
    知云云（見本院卷第37頁）；後改稱：告訴人趙于萱先用手
    抓傷我，我才會拉扯告訴人的頭髮，應該判我無罪云云（見
    本院卷第92-93頁）。
四、本院之判斷：
　㈠證人即告訴人趙于萱於偵訊時具結證稱：110年7月21日18時
    許，在中國醫藥大學附設醫院（下稱中國附醫）美德大樓9
    樓護理站，被告說「不要讓我在外面遇到你，不然我一定會
    打你」、「我一定會讓你好看」等語，當時他沒有前因後果
    就跑到護理站對著我罵，我當時在護理站打護理紀錄跟上班
    的東西，同日21時許，我們在病房大廳時，當時不只一位同
    事在幫病人發藥，我也在發藥，被告突然很快速地衝向我，
    拿一碗豆花往我身上潑，豆花是冷的，他就徒手抓住我前額
    的頭髮往他的方向拖過去，我抓住被告的手要他放開，護理
    助理員馬興龍看到就幫忙把被告架開，我就回護理站等語明
    確（見偵卷第96頁），核與證人馬興龍於偵訊時具結證稱：
    我任職於中國附醫擔任助理員，110年7月21日18時許，我在
    中國附醫美德大樓9樓護理站有目睹被告走到護理站喊告訴
    人的名字說「不要讓我在外面遇到你，不然我一定會打你」
    、「我一定會讓你好看」等語，我親耳聽到，當時告訴人正
    在護理站打紀錄，就我所知他們之間沒有糾紛，被告是無緣
    無故走過來說這些話，同日21時許，當時我正在協助告訴人
    發藥，看到被告的男性友人拿豆花給他，被告先拿著豆花瞪
    著告訴人，我有警覺到稍微擋在他們兩人中間，並警告告訴
    人說被告好像要攻擊你，當時告訴人以為被告只是在嗆聲而
    已，告訴人還叫我再去叫其他的病人過來吃藥，我剛離開就
    聽到後面大叫，我出去後看到告訴人原本在靠近護理站，但
    被拖到大廳中央，被告手抓著告訴人的前額頭髮，告訴人全
    身都是豆花，我沒有看到告訴人攻擊被告，告訴人只有用手
    撥被告在抵擋，不算是攻擊等語相符（見偵卷第97-98頁）
    ，且被告於偵訊時亦坦承案發過程為其先於案發當日18時許
    ，對告訴人說「不要讓我在外面遇到你，不然我一定會打你
    」、「我一定會讓你好看」等語，並於同日21時許向告訴人
    潑豆花，告訴人才拉扯其雙手，其才拉告訴人的頭髮，之後
    護理師和護佐即過來拉其雙手，告訴人除了抓住被告雙手外
    ，並未再攻擊被告等情（見偵卷第130頁），足認本案係因
    被告先以言詞恫嚇告訴人，並動手將豆花潑灑至告訴人身上
    ，衡情一般人遭人言詞恫嚇，又遭潑灑不明物品，下意識必
    是先出手制止對方繼續動作，故告訴人出手抓住被告雙手，
    乃是為了保護自己，自屬合理，且由其後必須由其他護理師
    、護佐共3人將被告手抓住，益徵案發時被告抓住告訴人頭
    髮之力道甚猛，並因而造成告訴人受有頭部挫傷之傷害，有
    診斷證明書在卷可佐（見偵卷第61頁），是被告確有本案傷
    害犯行，至為灼然，其辯稱本案應判決無罪云云，殊無可採
    。至被告雖聲請傳訊證人洪瑞吉，欲證明本案是告訴人先抓
    傷被告雙手，被告才拉扯告訴人之頭髮等節，然本案已臻明
    確，業據本院說明認定被告犯行之理由如上，並無再行傳訊
    證人洪瑞吉之必要，附此敘明。
　㈡被告於警詢及偵訊時均能清楚描述案發過程，並為自己提出
    辯解（見偵卷第45-48、129-131頁），堪認被告於案發時意
    識清楚，此部分亦核與證人即告訴人趙于萱、證人馬興龍、
    李佳靜於偵查中均稱被告案發時應意識清楚等語相符（見偵
    卷第98、120頁），足認被告案發時並無欠缺辨識行為之能
    力或能力顯著降低之情事。
　㈢原審依具體個案認定事實，認被告本案犯行罪證明確，並審
    酌被告明知告訴人為執行醫療業務之護理師，竟以前述恐嚇
    、徒手傷害之強暴方式，致使告訴人心生畏懼並受有頭部挫
    傷之傷害程度，且妨害告訴人執行醫療業務，損害醫病關係
    ，所為實屬不該；並考量被告坦承犯行，因告訴人無調解意
    願而無從成立調解之犯後態度，有本院公務電話紀錄1份在
    卷可憑（見原審卷第19頁），兼衡被告之智識程度及生活狀
    況（詳如偵卷第45頁、原審卷第13頁所示）等一切情狀，量
    處被告有期徒刑2月，並諭知易科罰金之折算標準。經核原
    審判決認事用法並無違誤，就量刑部分，亦係以被告之責任
    為基礎，斟酌刑法第57條所列事項而為刑之量定，且原審係
    考量被告坦承犯行，斟酌其犯後態度尚可，而量處妨害醫事
    人員執行醫療業務罪之最低刑度（即有期徒刑2月），已屬
    從輕量刑，被告上訴後否認犯行，與原審量刑審酌之基礎事
    實已有不同，且本案復無以暫不執行刑之宣告為適當之情事
    ，自無從諭知被告緩刑。
　㈣綜上，原審判決並無違法不當，被告上訴均無理由，應予駁
    回。
據上論斷，依刑事訴訟法第455條之1第1項、第3項、第368條、
第373條，判決如主文。
本案經檢察官黃靖珣聲請以簡易判決處刑，檢察官王宜璇到庭執
行職務。　　
中　　華　　民　　國　　111 　年　　8 　　月　　29　　日
                  刑事第十四庭  審判長法  官  黃司熒
                                      法  官  江健鋒
                                      法  官  田雅心
以上正本證明與原本無異。
不得上訴。
　　　　　　　　　　　　　　　　　　　書記官　黃美雲　　
中　　華　　民　　國　　111 　年　　8 　　月　　29　　日
【附件】本院111年度中簡字第247號刑事簡易判決。